# 请教陈版主关于应收暂估与合同资产问题

提问人：孤独 DE 守望者 时间：2021-03-01 15:17:00
问题描述：
1.A公司与客户的结算模式为：VMI模式，产品所有权自买方从VMI仓库提取该产品出库时从供应商转移至买方，客户领用后次月与公司结算,公司根据当月的领用记录暂估收入，于次月结算时冲暂估；非VMI模式,客户签收确认收入，但也需对账确认收入。
2.目前存在的问题是，次月客户结算时，并非与公司就前期所有货物进行结算，部分客户结算部分货物，退货部分暂不结算，同时结算时也会结算质量扣款，直接在对账单中扣除该部分款项。但是公司暂估是全额进行暂估，退货未予结算部分也予以暂估。
我的想法：虽然领用和签收时候就已经完成交付义务，但后期具体结算多少并不确定，虽然可以根据期后对账单调整期末应收暂估，但是在资产负债表日时点，该数字并非可确认的，同时还有质量扣款的存在，因此我认为该部分暂估收入，应确认至合同资产，不应在应收账款-暂估中核算。
请问陈版，我的理解是否有误；另外，如果确认为合同资产，报告披露应为什么明细？

回答人：chenyiwei
这部分暂估收入的金额虽然存在不确定性（这需要根据新收入准则中关于可变对价的规定来解决），但就款项的收取权利而言，只要经过对账这一程序性的步骤就可以获得无条件收款权，因此可以确认暂估的应收账款，但同时需就退货、质量扣款等按照客户退货权、保证性质保等规定确认负债。